【裁判字號】    99,聲,1741
【裁判日期】    991021
【裁判案由】    聲請交保
【裁判全文】
臺灣士林地方法院刑事裁定              99年度聲字第1741號
聲  請  人  甲○○
即  被  告
選任辯護人  傅文民律師
上列被告因違反毒品危害防制條例案件聲請具保停止羈押，本院
裁定如下：
    主  文
聲請駁回。
    理  由
一、聲請意旨略以：依聲請人即被告甲○○與共同被告劉世傑於
    偵查、審理中之供述，尚無事證足認被告與共同被告劉世傑
    間確共同基於製造第二級毒品安非他命之犯意聯絡。事實上
    被告事先不知共同被告劉世傑分租房間是否擬供製造安非他
    命，事後亦未曾參與製造安非他命，觸犯製造第二級毒品安
    非他命罪之嫌疑並非重大。共同被告劉世傑既經鈞院予以羈
    押，且相關不利於被告與共同被告劉世傑之證據，亦經警方
    查扣在案，被告實無湮滅、偽造、變造證據或勾串共犯或證
    人之可能。且被告有正常工作及家庭生活，縱經具保停止羈
    押，亦必能準時出庭應訊，尚無事實足認有逃亡之虞。據上
    所述，被告謹依刑事訴訟法第110 條第1 項規定，敬請鈞院
    准予具保停止羈押。
二、本件被告因違反毒品危害防制條例案件經檢察官起訴，被告
    經訊問後否認製造安非他命犯行，惟有扣案器具、安非他命
    成品、半成品、被告及共同被告劉世傑之尿液檢驗報告、內
    政部警政署刑事警察局指紋鑑定書等在卷可稽，復參酌被告
    與共同被告劉世傑先前於警詢、偵查及本院聲羈庭訊問時所
    為之供述，認被告與共同被告劉世傑涉犯毒品危害防制條例
    第4 條第2 項製造第二級毒品安非他命罪嫌重大，所犯為最
    輕本刑5 年以上之重罪，而有事實足認為有逃亡之虞；另被
    告與共同被告劉世傑二人間先後、彼此間之供述相互歧異，
    且依共同被告劉世傑所述與「大胖」間有債務關係，顯見該
    共同被告劉世傑與「大胖」間亦有一定之熟識，非如共同被
    告劉世傑所述毫不知情，是亦有事實足認為有勾串共犯之虞
    ，有刑事訴訟法第101 條第1 項第1 款、第2 款、第3 款所
    定之情形，非予羈押顯難進行審判，而有羈押並禁止接見通
    信之必要，自民國99年9 月29日起執行羈押並禁止接見通信
    （聲請意旨指本院於99年7 月31日裁定羈押乙節，應屬誤會
    ）。
三、又按羈押被告之目的，其本質在於確保訴訟程序得以順利進
    行、或為確保證據之存在與真實、或為確保嗣後刑罰之執行
    ，而對被告所實施剝奪其人身自由之強制處分。被告有無羈
    押之必要，法院僅須審查被告犯罪嫌疑是否重大、有無羈押
    原因以及有無賴羈押以保全偵審或執行之必要，由法院就具
    體個案情節予以斟酌決定。且此畢竟非依證據認定犯罪事實
    之終局判決，而係在審判程序中為保全訴訟程序進行及判決
    確定後執行之手段，是羈押被告係以被告犯罪嫌疑是否重大
    、有無羈押事由及必要性為審酌之依據，又既稱「犯罪嫌疑
    」重大，自與有罪認定須達毫無懷疑之確信不同，故法院僅
    須依本案卷證先就形式上觀察、衡量證據之價值，以憑斷被
    告之「犯罪嫌疑」是否重大。
四、經查，依被告先前於警詢、偵查及本院聲羈庭訊問時所為之
    供述，其對於共同被告劉世傑有為萃取安非他命原料麻黃素
    乙節並非不知情，且因共同被告劉世傑轉讓安非他命予其施
    用而為其保管扣案防潮箱及其內之安非他命，是被告辯稱並
    無犯罪嫌疑重大之情云云，尚非可採。又本件相關證人均尚
    未經交互詰問，而尚未經審理程序，是本院認被告原羈押之
    原因均依然存在，不能因具保而使之消滅，是其所請具保停
    止羈押，尚難准許，應予駁回，特此裁定。
中    華    民    國    99    年    10    月    21    日
                  刑事第七庭  審判長法  官  王美玲
                                    法  官  張明儀
                                    法  官  黎惠萍
以上正本證明與原本無異
如不服本裁定應於送達後5日內向本院提出抗告狀
                                    書記官  林志忠
中    華    民    國    99    年    10    月    21    日

司法院資訊處製作；財團法人民間司法改革基金會備份。
